【裁判字號】    98,易,1123
【裁判日期】    980508
【裁判案由】    家庭暴力防治法之傷害
【裁判全文】
臺灣臺中地方法院刑事判決              98年度易字第1123號
公  訴  人  臺灣臺中地方法院檢察署檢察官
被      告  甲○○
上列被告因家庭暴力防治法之傷害案件，經檢察官提起公訴（98
年度偵字第5859號），本院判決如下：
    主    文
甲○○傷害人之身體，處罰金新臺幣貳萬伍仟元，如易服勞役，
以新臺幣壹仟元折算壹日。
    事    實
一、甲○○與乙○○為兄妹，2人間具有家庭暴力防治法第3條第
    4款（檢察官誤載為第3款）之家庭成員關係。2人於民國97
    年12月19日上午11時50分許，在臺中市○區○○路1段50號
    之市立殯儀館內，因有關其2人之母親10年前過世後的遺產
    問題起口角衝突。甲○○竟基於傷害之犯意，徒手摑打乙○
    ○之左臉，造成乙○○受有左臉頰及左耳紅腫之傷害。
二、案經乙○○訴由臺中市警察局第二分局報告臺灣臺中地方法
    院檢察署檢察官偵查起訴。
    理    由
一、本案全部卷證所涵括之證據，公訴人、被告對證據能力均未
    異議，是後述所引用證據之證據能力均無疑義，合先敘明。
二、被告甲○○矢口否認有何傷害犯行，辯稱：可能乙○○自己
    撞到車輛的後視鏡才受傷的云云。然查：
（一）證人即告訴人乙○○係遭被告掌摑而受傷，業據證人乙○
      ○於偵查中證述甚明，且告訴人所受「左臉頰及左耳紅腫
      」之傷勢，與遭徒手摑打臉頰造成之傷勢相符，並有行政
      院衛生署臺中醫院驗傷診斷書1份附卷可證。
（二）證人詹明錕於偵查中具結後證述：「.... 看到乙○○、
      甲○○有互相拉衣服的動作，我就上前勸阻，就當我轉身
      去跟身後其他家屬講話時，我一轉頭回來，就看到乙○○
      倒地，至於如何倒地我並沒有看到，後來我就扶乙○○起
      來，但沒有看到乙○○臉上有無傷痕，之後乙○○邊哭邊
      往大門方向離開」等語；按證人詹明錕係葬儀社人員，與
      被告、告訴人均無親誼或怨隙，衡情無故意偏坦迴護或誣
      指陷害任何一方之動機，且於偵查中具結後擔保陳述的真
      實性，其證言堪認為真。故案發經過，並非如被告所述：
      因為當天我追告訴人，告訴人要閃我，就自己跌倒或告訴
      人在車縫間跑來跑去而撞到車輛後照鏡云云，被告與告訴
      人應有近距離拉扯動作，復參酌告訴人所受傷勢，顯應係
      告訴人遭被告徒手摑打臉頰，受到外力、失去平衡而倒地
      ，應堪認定。
（三）況告訴人若於案發當時因自行跌倒而受傷，其手腳應難免
      受有擦傷，惟告訴人並無受有其他傷害，有驗傷證明書１
      紙在卷；再者，被告於偵查中辯稱「係告訴人自己跌倒始
      受傷」，於本院審理時又改稱：「可能告訴人自己撞到車
      輛的後照鏡所造成」，前後不一，顯難採信。
（四）綜上所述，被告所辯，不足採信，其犯行堪以認定。
三、核被告甲○○所為，係犯刑法第277條第1項之傷害罪；並屬
    家庭暴力防治法第2條第2款之家庭暴力罪。爰審酌被告不念
    手足之情，為陳年往事之細故傷害告訴人，行為可議，亦不
    反省以坦承犯行，態度並非可取；惟告訴人所受傷害尚屬輕
    微，與被告之素行、犯罪之動機、目的、方法、手段等一切
    情狀，量處如主文所示之刑，並諭知易服勞役之折算標準。
據上論斷，應依刑事訴訟法第299條第1項前段，刑法第277條第1
項、第42條第3項前段，刑法施行法第1條之1，判決如主文。
本案經檢察官丙○○到庭執行職務。
中    華    民    國    98    年    5    月     8     日
                  刑事第六庭    法  官  施慶鴻
以上正本證明與原本無異。
如不服本判決應於收受判決後10日內向本院提出上訴書狀，並應
敘述具體理由；其未敘述上訴理由者，應於上訴期間屆滿後20日
內向本院補提理由書（均須按他造當事人之人數附繕本）「切勿
逕送上級法院」。
                                書記官  賴瓊珠
中    華    民    國    98    年    5    月     8     日
附錄論罪科刑法條
中華民國刑法第277條第1項
傷害人之身體或健康者，處 3 年以下有期徒刑、拘役或 1 千元
以下罰金。


司法院資訊處製作；財團法人民間司法改革基金會備份。
